臺灣基隆地方法院刑事判決　　　　　　 96年度交易字第106號
公　訴　人　臺灣基隆地方法院檢察署檢察官
被　　　告　丙○○
上列被告因公共危險等案件，經檢察官聲請以簡易判決處刑（96
年度偵字第5152、5382號），本院認不宜以簡易判決處刑，改依
通常程序審理，判決如下：
    主  文
丙○○服用酒類，不能安全駕駛動力交通工具而駕駛，處拘役伍
拾日，如易科罰金，以新台幣壹仟元折算壹日。
被訴過失傷害部分，公訴不受理。
    事  實
一、丙○○自民國96年9 月22日晚間9 時許起，在位於基隆市○
    ○路○ 段之親友住處飲用威士忌洋酒3 、4 杯，已達不能安
    全駕駛動力交通工具之程度，竟駕駛車號9P-1883 號自小客
    車（聲請簡易判決處刑書誤載為9P-1833 號），於96年9 月
    23日凌晨0 時20分許，行經基隆市○○路271 號前，因不勝
    酒力，駕車超越雙黃線與對向車道由李信昇駕駛車號2775-D
    S 號自小客車發生碰撞，致李信昇搭載之妻乙○○受有左手
    肘挫裂傷、左膝挫裂傷及左膝挫擦傷等傷害（過失傷害部分
    業據撤回告訴，詳後述），嗣經警方前往處理，以儀器測試
    丙○○呼氣中酒精濃度達每公升0.98毫克，上情始為警所悉
    。
二、案經基隆市警察局第二分局報請臺灣基隆地方法院檢察署檢
    察官偵查起訴。
    理  由
甲、程序方面
壹、檢察官就被告丙○○所涉公共危險及過失傷害等犯行，原聲
    請以簡易判決處刑，惟因被告所涉過失傷害之犯行，業經告
    訴人撤回告訴（詳後述），依法應為不受理之諭知，而有刑
    事訴訟法第451 條之1 第4 項第3 款之情形，故本院認為本
    案不宜以簡易判決處刑，爰依職權改依通常程序審理。
貳、按最重本刑為3 年以下有期徒刑、拘役或專科罰金之罪，經
    第二審判決者，不得上訴於第三審法院，刑事訴訟法第376
    條第1 款定有明文。又除簡式審判程序、簡易程序及第376
    條第1 款、第2 款所列之罪之案件外，第一審應行合議審判
    ，96年3 月21日公布、同年月23日施行之刑事訴訟法第284
    條之1 亦有明文。本件被告係涉犯刑法第185 條之3 之罪，
    依上開規定得行獨任審判，附此敘明。
乙、有罪方面
壹、證據能力部分
一、按被告以外之人於偵查中向檢察官所為之陳述，除顯有不可
    信之情況者外，得為證據，刑事訴訟法第159 條之1 第2 項
    定有明文。經查，證人乙○○、李信昇於偵查中向檢察官所
    為之陳述，業經具結，且自筆錄內容觀之，並無不正取供之
    情事，而無顯不可信之情況，依上開規定，自有證據能力。
二、又按被告以外之人於審判外之言詞或書面陳述，除法律有規
    定者外，不得作為證據；又被告以外之人於審判外之陳述，
    雖不符合刑事訴訟法第159 條之1 至第159 條之4 之規定，
    而經當事人於審判程序同意作為證據，法院審酌該言詞陳述
    或書面陳述作成時之情況，認為適當者，亦得為證據，而當
    事人、代理人或辯護人於法院調查證據時，知有上開不得為
    證據之情形，而未於言詞辯論終結前聲明異議者，視有前項
    之同意，刑事訴訟法第159 條第1 項及第159 條之5 分別定
    有明文。本件證人乙○○、李信昇於警詢中所為之陳述，雖
    為被告以外之人於審判外之言詞陳述，然經本院於審判程序
    提示予被告並告以要旨，經被告表示無意見，且未聲明異議
    ，又本院審酌上開證人警詢筆錄之記載，並無不正取供之情
    事，且證人於警詢時並無具結之可能，故就此等審判外言詞
    陳述作成時之情況，應認為適當，依前揭法條意旨，得援為
    本案證據。
貳、事實認定方面
    上開事實，業據被告於警詢、偵查及本院審理時坦承不諱，
    核與證人乙○○、李信昇於警詢及偵查時證述之情節相符，
    並有酒精濃度測試表、現場圖、現場照片在卷可稽，參以被
    告於駕車行駛過程中，侵入對向車道之駕駛行為，堪信被告
    於行為時，確因飲用酒類，處於無法安全駕駛動力交通工具
    之狀態，佐以被告為警查獲時，有含糊不清、意識模糊等情
    形，此有刑法第185 條之3 案件測試觀察紀錄表在卷供參，
    亦堪信被告之意識已受酒精之影響，足認被告之自白與事實
    相符，本件事證明確，被告犯行應堪認定。
、論罪科刑部分
　　核被告所為，係犯刑法第185 條之3 服用酒類不能安全駕駛
    動力交通工具而駕駛罪，爰審酌被告呼氣酒精濃度高達每公
 　 升0.98毫克，且於行駛過程中侵入對向車道，足認被告於服
    用酒類後，已達意識不清之程度，竟仍駕駛動力交通工具，
    顯已危及自身及公眾之安全，又被告前已因酒後駕車案件，
    經法院判處刑責，竟未知悔悟，仍為本件犯行，自不宜輕縱
    ，惟其於警詢、偵查及本院審理時均坦承犯行，並表悔悟之
    心，犯後態度良好等一切情狀，量處如主文所示之刑，並諭
    知易科罰金之折算標準。
丙、公訴不受理方面
一、公訴意旨另以：被告於前揭時、地，因酒後注意力無法集中
    且反應較慢，駕車超越雙黃線撞上對向車道由李信昇駕駛之
    車輛，致乙○○受有前揭傷害，因認被告涉犯刑法第284 條
    第1 項前段之過失傷害罪嫌等情。
二、按告訴乃論之罪，告訴人於第一審辯論終結前得撤回其告訴
    ，又告訴經撤回者，應諭知不受理之判決，刑事訴訟法第
    238 條第1 項、第303 條第3 款定有明文。
三、本件被告被訴過失傷害案件，檢察官認係涉犯刑法第284 條
    第1 項之過失傷害罪，依同法第287 條前段之規定，須告訴
    乃論，而告訴人乙○○於96年12月6 日本院調查時當庭撤回
    告訴，此有撤回告訴聲請狀及當日訊問筆錄在卷可稽，依據
    前開規定，本件就過失傷害部分，不經言詞辯論，逕行諭知
    不受理之判決。
據上論斷，應依刑事訴訟法第299 條第1 項前段、第303 條第3
款、第307 條、第452 條，刑法第185 條之3 、第41條第1 項前
段，刑法施行法第1 條之1 ，判決如主文。
本案公共危險部分經檢察官甲○○到庭執行職務。
中　　華　　民　　國　　96　　年　　12　　月　　27　　日
                    交通法庭法    官  邰婉玲
以上正本證明與原本無異。
如不服本判決應於收受本判決後10日內向本院提出上訴書狀，其
未敘述上訴理由者，並得於提起上訴後10日內向本院補提理由書
狀（均須按他造當事人之人數附繕本）「切勿逕送上級法院」。
中　　華　　民　　國　　96　　年　　12　　月　　27　　日
                            書 記 官  彭筠凱
附錄所犯法條：
中華民國刑法第185條之3
（重大違背義務致交通危險罪）
服用毒品、麻醉藥品、酒類或其他相類之物，不能安全駕駛動力
交通工具而駕駛者，處1年以下有期徒刑、拘役或3萬元以下罰金
。
